pt-BR: Comercial e industrial > Equipamento de proteção > Arneses de segurança no trabalho: Arneses de segurança de trabalho cruzado no peito; Arneses de segurança de trabalho para corpo inteiro; Arneses de segurança no trabalho tipo colete
sk-SK: Obchod a priemysel > Pracovné ochranné prostriedky > Pracovné bezpečnostné postroje: Pracovné bezpečnostné postroje s prekrížením na hrudníku; Celotelové pracovné bezpečnostné postroje; Pracovné bezpečnostné postroje v tvare vesty
zh-CN: 商业/工业 > 劳保/防护用品 > 工作安全带: 跨胸式工作安全带; 全身工作安全带; 背心式工作安全带
nb: Forretninger og industri > Beskyttelsesutstyr for jobbsikkerhet > Sikkerhetsseler for arbeidsplassen: Brystkryssende sikkerhetsseler; Helkropps-sikkerhetsseler; Sikkerhetsseler i veststil
nl: Zakelijk en industrieel > Beschermende kleding > Veiligheidsharnassen: Veiligheidsharnassen met kruiselingse borstband; Veiligheidsharnassen voor het hele lichaam; Veiligheidsharnassen in veststijl
sl-SI: Posel in industrija > Varnostna zaščitna oprema za delo > Delovni varnostni pasovi: Delovni varnostni pasovi s križno oporo; Celotelesni delovni varovalni pasovi; Delovni varovalni pasovi v obliki telovnika
bg-BG: Бизнес и промишленост > Защитна екипировка за безопасност при работа > Работни предпазни колани: Работни предпазни колани минаващи през гърдите; Работни предпазни колани за цялото тяло; Работни предпазни колани тип „жилетка“
vi: Kinh doanh & Công nghiệp > Bộ đồ bảo hộ lao động > Dây đai an toàn: Dây đai an toàn đeo chéo; Dây đai an toàn toàn thân; Dây đai an toàn kiểu áo gile
hu: Üzlet és ipar > Munkavédelmi védőfelszerelés > Munkavédelmi hevederek: Keresztmellkasi munkavédelmi hevederek; Teljes testes munkavédelmi hevederek; Mellény stílusú munkavédelmi hevederek
el: Επιχειρηματικός & βιομηχανικός εξοπλισμός > Προστατευτικός εξοπλισμός εργασίας > Ζώνες ασφαλείας εργασίας: Ζώνες ασφαλείας εργασίας με σταυρωτή στήριξη στο στήθος; Ζώνες ασφαλείας ολόκληρου σώματος; Ζώνες ασφαλείας εργασίας τύπου γιλέκου
sv: Företag och industri > Arbetsskyddskläder > Säkerhetsselar: Säkerhetsselar för bröstet; Säkerhetsselar för hela kroppen; Arbetssäkerhetsselar i väststil
es: Economía e industria > Equipo de protección para el trabajo > Arneses de seguridad en el trabajo: Arneses de seguridad laboral cruzados en el pecho; Arneses de seguridad laboral de cuerpo completo; Arneses de seguridad laboral estilo chaleco
fr: Entreprise et industrie > Équipement de protection > Harnais de protection: Harnais de sécurité au travail de torse; Harnais de protection corporel; Harnais de protection gilet
fi: Yritys ja teollisuus > Työturvallisuusvälineet > Työturvallisuusvaljaat: Rintakehän ristityöturvallisuusvaljaat; Koko kehon työturvallisuusvaljaat; Liivityyppiset työturvallisuusvaljaat
tr: İş ve Endüstri > İş Güvenliği Koruyucu Kıyafetleri > İş Güvenliği Koşumları: Çapraz Göğüs İş Güvenliği Koşumları; Tam Vücut İş Güvenliği Koşumları; Yelek Tipi İş Güvenliği Koşumları
de: Wirtschaft & Industrie > Arbeitsschutzausrüstung > Sicherungsgurte: Arbeitssicherheits-Brustgurte; Arbeitssicherheits-Ganzkörpergurte; Arbeitssicherheits-Gurtwesten
pt-PT: Business e industrial > Equipamento de proteção de segurança no trabalho > Arneses de segurança no trabalho: Arneses de segurança no trabalho cruzados no peito; Arneses de segurança no trabalho de corpo inteiro; Arneses de segurança no trabalho estilo colete
ro-RO: Afaceri și sectorul industrial > Echipament de protecție pentru siguranța muncii > Hamuri pentru siguranță la locul de muncă: Hamuri pentru siguranță la locul de muncă cu bretele încrucișate pe piept; Hamuri integrale pentru siguranță la locul de muncă; Hamuri tip vestă pentru siguranță la locul de muncă
pl: Biznes i przemysł > Środki ochrony osobistej > Siatki bezpieczeństwa: Siatki bezpieczeństwa z uprzężą krzyżową; Siatki bezpieczeństwa z pełną uprzężą; Siatki bezpieczeństwa w formie kamizelki
lt-LT: Verslas ir pramonė > Darbo saugos priemonės > Darbiniai apraišai: Krūtinės darbiniai apraišai; Viso kūno darbiniai apraišai; Liemenės tipo darbiniai apraišai
th: ธุรกิจและอุตสาหกรรม > อุปกรณ์ป้องกันสำหรับความปลอดภัยในการทำงาน > เครื่องบังเหียนเพื่อความปลอดภัยในการทำงาน: เครื่องบังเหียนเพื่อความปลอดภัยในการทำงานคาดอก; เครื่องบังเหียนเพื่อความปลอดภัยในการทำงานแบบเต็มตัว; เครื่องบังเหียนเพื่อความปลอดภัยในการทำงานแบบเสื้อกั๊ก
da: Erhverv og industri > Sikkerhedstøj > Faldsikringsseler: Faldsikringsseler på tværs af brystet; Faldsikringsseler til hele kroppen; Faldsikringsseler i vest-stil
en: Business & Industrial > Work Safety Protective Gear > Work Safety Harnesses: Cross-Chest Work Safety Harnesses; Full-Body Work Safety Harnesses; Vest-Style Work Safety Harnesses
it: Commercio e industria > Attrezzature protettive > Imbragature per la sicurezza sul lavoro: Imbracature di sicurezza sul lavoro incrociate sul petto; Imbracature di sicurezza sul lavoro per tutto il corpo; Imbracature di sicurezza sul lavoro stile gilet
hr-HR: Posao i industrija > Zaštitna oprema za rad > Sigurnosni pojasevi za rad: Križni sigurnosni pojasevi za rad; Sigurnosni pojasevi za rad za cijelo tijelo; Sigurnosni pojasevi za rad u stilu prsluka
zh-TW: 商業與各產業 > 工作安全防護裝備 > 工作安全吊帶: 胸前交叉綁帶工作安全吊帶; 全身式安全工作吊帶; 背心型安全工作吊帶
cs: Obchod a průmysl > Ochranné pomůcky > Jisticí postroje: Hrudní jisticí postroje; Celotělové jisticí postroje; Jisticí postroje integrované do pracovní vesty
ja: ビジネス・産業 > 安全保護用品 > フルハーネス安全帯: クロスチェスト フルハーネス安全帯; 全身フルハーネス安全帯; ベスト型作業用安全帯
ko: 비즈니스/산업 > 작업용 안전 보호 장치 > 작업용 안전 벨트: X자형 작업용 안전 벨트; 전신착용식 작업용 안전 벨트; 조끼식 작업용 안전 벨트
ru: Бизнес и промышленность > Защитная экипировка для безопасного выполнения работ > Страховочные привязи: Страховочные привязи с грудной точкой крепления; Страховочные привязи парашютного типа; Страховочные привязи жилетного типа